# 集团内无偿划转

提问人：小张 5736 时间：2019-11-25 06:30:18
母公司 A分别持有 B公司 60%股权、C 公司 70%股权，先 A 公司通过收购 C 公司其他少数股权 30% 股权后，将C 公司全部股权无偿划拨给 B公司，C 公司成为 B 公司全资子公司，收购时点 C 公司净资产 1 亿，A公司支付 4500 万对价收购30% 的少数股权，收购前 A公司对 C公司的长投为 6000 万，请问 A 公司将 C公司无偿划转给 B公司后，B公司对C 公司的长投初始成本是按 1 亿入账，还是按 1.05 亿入账，个人理解因按所占被合并方净资产的份额入账即以 1 亿入账，请版主指点

回答人：chenyiwei
B公司取得对C的控制权，虽然是无偿划转，但构成了同一控制下合并，故按照划入日（合并日）C 的账面净资产在最终控制方 A 的合并报表层面的账面价值作为初始投资成本。